臺灣高等法院民事判決　　　　　　　　　　　　　　九十一年度上易字第四○九號
　　上　訴　人　乙○○
　　訴訟代理人　林蘭亭
　　被 上訴 人　甲○○
　　訴訟代理人　黃鵬樺
右當事人間確認債權存在事件，上訴人對於中華民國九十一年三月二十八日臺灣臺北
地方法院九十年度訴字第六七六號第一審判決提起上訴，本院判決如左：
    主    文
上訴駁回。
原判決主文第一項應更正為確認上訴人乙○○對原審共同被告茂榮圖書有限公司有新
台幣柒拾肆萬元之出資額存在。
第二審訴訟費用由上訴人負擔。
    事實及理由
一、本件被上訴人主張：伊對上訴人乙○○有新台幣（下同）七十四萬元借款債權，
    並經判決確定，被上訴人於民國八十九年十一月二十三日聲請強制執行，並經法
　　院民事執行處核發執行命令，禁止上訴人對茂榮圖書有限公司（下稱茂榮公司）
　　之出資額，在七十四萬元、利息及執行費用範圍內為移轉或其他處分行為，並禁
　　止茂榮公司就上開出資額為移轉過戶之行為，詎茂榮公司聲明異議，被上訴人爰
　　依強制執行法第一百二十條第二項規定，訴請確認上訴人對茂榮公司之出資額三
　　百五十萬元債權在七十四萬元之範圍內存在（原審為被上訴人勝訴之判決），並
　　在本院答辯聲明對造之上訴駁回，並請求將原判決主文第一項更正為確認上訴人
　　乙○○對原審共同被告茂榮圖書有限公司有新台幣七十四萬元之出資額存在。
二、上訴人在原審則以：上訴人在茂榮公司成立時，確有出資三百五十萬元，惟自八
　　十年起茂榮公司逐漸虧損，上訴人並因生病無法負責公司業務，公司應付帳款高
　　達七百五十萬元。被上訴人係上訴人之兄，自公司成立以來即掌管公司財務，卻
　　趁上訴人重病期間，利用職務之便夥同其子黃鵬樺共同侵占公司財產，一方面又
　　唆使債權人向上訴人追討債務，一方面假意借款予上訴人疏困，乃對上訴人有七
　　十四萬元之債權。被上訴人夫婦盜賣信茂公司資產，造成公司重大損失，上訴人
　　對茂榮公司已無實質資產可言等語置辯。在本院則自認上訴人在茂榮公司現仍有
    三百五十萬元之出資額，並上訴聲明：原判決關於上訴人部分廢棄，右廢棄部分
　　，被上訴人在第一審之訴駁回。
三、被上訴人主張伊對上訴人有七十四萬元之借款債權，經向原法院聲請強制執行，
　　就上訴人對茂榮公司之出資額發執行命令，經茂榮公司聲明異議乙節，業據提出
　　原法院八十八年度訴字第二七一六號判決、本院八十九年度上易字第四十八號判
　　決及確定證明書、原法院九十年一月二十九日北院文八十九年民執申字第二五三
　　五九號執行處通知、茂榮公司聲明異議狀為證，復經原法院依職權調閱八十九年
　　度執字第二五三五九號執行卷宗查核屬實，此部分堪信為真實。
四、第按有限公司依公司法第一百條第一項、第一百十一條第四款規定，應於章程載
　　明資本總額及各股東出資額，且公司資本總額應由各股東全部繳足，不得分期繳
　　款或向外招募。易言之，有限公司股東之出資額於其出資時即告確定，且基於有
　　限公司之閉銷性，嗣後如欲增資或轉讓出資，均須依公司法第一百零六條、第一
　　百十一條之規定辦理。本件被上訴人另主張上訴人對茂榮公司有三百五十萬元之
　　出資額存在，已提出茂榮公司變更登記事項卡為據，上訴人亦自認在茂榮公司確
　　有出資三百五十萬元，依上說明，上訴人對茂榮公司確有出資額三百五十萬元存
　　在。至上訴人在原審辯稱茂榮公司現虧損嚴重，上訴人對茂榮公司已無實質資產
　　云云，就上訴人之出資額並無影響，僅為日後強制執行該出資額債權時實際價值
　　多寡之問題，要與本件無關，所辯尚無足取。
五、從而，被上訴人依強制執行法第第一百二十條第二項規定，訴請確認上訴人對茂
　　榮公司之出資額在七十四萬元之範圍內存在，洵屬有據，應予准許。原審為被上
    訴人勝訴之判決，核無違誤。上訴意旨，仍執陳詞，指摘原判決此部分不當，求
    予廢棄改判，為無理由，應予駁回其上訴，並准依被上訴人請求將原判決主文贅
    書「債權」二字刪除更正。
六、本件事實已臻明確，兩造其餘攻擊防禦方法及證據經予審酌，核與判決結果不生
    影響，爰不再逐一論述，併此敘明。
據上論結，本件上訴為無理由，依民事訴訟法第四百四十九條第一項、第七十八條，
判決如主文。
中　　　華　　　民　　　國　　九十一 　 年　　  九  　　月　　  十    　日
　　　　　　　　　　　　　　　　民事第八庭
　　　　　　　　　　　　　　　　　　審判長法　官　鄭  三  源
　　　　　　　　　　　　　　　　　　　　　法　官　郭　松　濤
　　　　　　　　　　　　　　　　　　　　　法　官　王  淇  梓
右正本係照原本作成。
不得上訴。
中　　　華　　　民　　　國　　九十一  　年　　  九  　　月　　 十二  　 日
　　　　　　　　　　　　　　　　　　　　　書記官　張　美　華
